【裁判字號】    90,易,154
【裁判日期】    900531
【裁判案由】    違反著作權法
【裁判全文】
臺灣新竹地方法院刑事判決                            九十年度易字第一五四號
    公  訴  人  臺灣新竹地方法院檢察署檢察官
    被      告  丙○○
右列被告因違反著作權法案件，經檢察官提起公訴（九十年度偵字第四七二號），及
移
院判決如左：
    主     文
丙○○共同連續以明知為侵害著作權之物而意圖營利而交付之方法侵害他人之著作權
，處有期徒刑陸月，併科罰金新臺幣玖萬元，有期徒刑如易科罰金，以佰元折算壹
日，罰金如易服勞役，以新臺幣玖佰元即銀元參佰元折算壹日。緩刑參年，緩刑期內
付保護管束。
扣案如附表所示非法盜拷重製之ＣＤ音樂光碟片共壹仟肆佰貳拾柒片，均沒收。
    事      實
一、丙○○與綽號「阿強」不詳姓名年籍之成年男子，共同基於犯意聯絡及行為分擔
    ，明知「阿強」所交付如附表所示ＣＤ音樂光碟片內之專輯歌曲，分別係如附表
    所示「滾石國際股份有限公司」（下稱滾石公司）等十一家公司著作權人享有著
    作財產權之「音樂著作」，非分別經前揭擁有著作權公司之同意或授權，不得擅
    自重製或意圖營利而交付；竟基於侵害前開公司著作權之概括犯意，意圖營利，
    向綽號「阿強」以每片新臺幣（下同）五十元之價格，購入附表二侵害前開著作
    權之盜版錄音著作物ＣＤ音樂光碟片九十六片，自民國八十九年十二月十四日起
    至同月十八日止，在桃園縣龍潭鄉○○路北二高橋下國聯街等地流動夜市，擺設
    攤位，以每片ＣＤ音樂光碟片八十元、三片二百元之價格，販售交付予不特定之
    顧客以營利。復自九十年一月七日起至同月九日止，在新竹縣關西鎮○○路等地
    夜市，擺設攤位，由綽號「阿強」提供附表一侵害前開著作權之盜版錄音著作物
    ＣＤ音樂光碟片一千三百三十一片，丙○○以每片ＣＤ音樂光碟片八十元、三片
    二百元、五片三百元之價格，販售交付予不特定之顧客以營利，其則可每出售Ｃ
    Ｄ音樂光碟片一片分得二十元之報酬分帳得利。嗣分別於八十九年十二月十八日
    晚上八時三十分許、九十年一月九日晚上七時四十分許，為警在桃園縣龍潭鄉○
    ○路北二高橋下國聯街夜市、新竹縣關西鎮○○路夜市查獲，並扣得其所有供前
    開犯罪所用如附表所示之非法盜拷重製ＣＤ音樂光碟片共一千四百二十七片，並
    由附表所示著作權人共同委任之「國際唱片業交流基金會」職員吳文彬、甲○○
    會警逐一勘驗。
二、案經著作權人滾石國際音樂股份有限公司、華納國際音樂股份有限公司、歌林天
    龍音樂事業股份有限公司、上華國際企業股份有限公司、福茂唱片音樂股份有限
    公司、瑞星唱片有限公司、科藝百代股份有限公司、新力歌倫比亞音樂股份有限
    公司、博德曼股份有限公司、豐華唱片股份有限公司、環球國器唱片股份有限公
    司、艾迴股份有限公司、磨岩唱片股份有限公司訴由桃園縣警察局平鎮分局、新
    竹縣警察局竹北分局報請臺灣新竹地方法院檢察署檢察官偵查起訴。
    理      由
一、訊據被告丙○○對於上開時、地明知為侵害著作權之物意圖營利而交付予不特定
    人之事實坦承不諱，核與告訴代理人吳文彬、甲○○於警訊中及張昌政、乙○○
    於本院訊問指訴之情節相符，並有滾石公司等公司執照、營利事業登記證、現場
    採證照片二幀、本院勘驗筆錄附卷可稽，且有被告所有供犯罪所用之如附表一、
    二所示之非法盜拷重製ＣＤ音樂光碟片共一千四百二十七片扣案足資佐證，足認
    被告前開所為自白與事實相符，本件事證明確，被告犯行堪以認定。
二、扣案之ＣＤ音樂光碟片等物既係由姓名年籍不詳綽號「阿強」之成年男子所交付
    販售，來源本非正當，售價又遠低於告訴人公司正版之ＣＤ音樂光碟片，顯悖於
    一般交易常情，況現今政府於電視等傳播媒體上均大力宣導反盜版之文宣，被告
    對此應知之甚稔，自無不知所販賣者為盜版品之理，是被告丙○○明知其所購入
    或販售之ＣＤ音樂光碟片係侵害他人著作權之物，竟意圖營利而販售交付予不特
    定購買者，依著作權法第八十七條第二款之規定，視為侵害他人之著作權，核其
    所為，係犯著作權法第九十三條第三款之罪。又被告行為後，刑法第四十一條之
    規定，業經於九十年一月四日修正，並經總統於九十年一月十日公布，依法於九
    十年一月十二日生效，而修正後之刑法第四十一條第一項之規定「犯最重本刑為
    五年以下有期徒刑以下之刑之罪，而受六個月以下有期徒刑之宣告，因身體、教
    育、職業、家庭之關係或其他正當事由，執行顯有困難者，得以一元以上三元（
    業據罰金罰鍰提高標準條例第二條前段規定，就其原定數額提高為一百倍折算一
    日）以下折算一日，易科罰金，但確因不執行所宣告之刑，難收矯正之效，或難
    以維持法秩序者，不在此限」，對於被告並無不利，依刑法第二條第一項前段之
    規定，適用裁判時之新法。被告與綽號「阿強」不詳姓名年籍之成年男子，有共
    同犯意聯絡及行為分擔，均係共同正犯。且被告先後多次侵害他人著作權之行為
    ，時間緊接，觸犯構成要件相同之罪名，顯係基於概括之犯意反覆為之，為連續
    犯，應論以一罪，並依法加重其刑。爰審酌被告原本即以擺設夜市之方式謀生，
    為求高利潤，竟販賣盜版ＣＤ音樂光碟片之犯罪動機、目的及手段，且因一時失
    慮而觸犯本罪，參以所為係侵害他人之智慧財產權，及其犯罪後尚能坦白承認犯
    行，深具悔意，態度良好等一切情狀，量處如主文第一項所示之刑，並分別諭知
    易科罰金、易服勞役之折算標準，以示懲儆。末查，被告前未曾受有期徒刑以上
    刑之宣告，有臺灣高等法院被告全國前案紀錄表及臺灣新竹地方法院刑案查註紀
    錄表各一紙附卷可稽，因一時貪慾圖便，致觸犯本件犯行，經此偵查程序及科刑
    判決後當知所警惕，相信不會再犯，本院認為前開對其所宣告之刑，以暫不執行
    為適當，爰併予宣告緩刑三年，以勵自新。再因被告犯罪手段為借夜市擺攤之方
    式以從事販賣盜版ＣＤ音樂光碟片以營利，嚴重影響他人智慧著作財產之保護，
    且為遏止、防範此侵害著作權之風氣蔓延，及匡正被告行為，是就被告緩刑期內
    ，併予宣付保護管束，以收緩刑之效。
三、至扣案如附表所示之非法盜拷重製ＣＤ光碟片共一千四百二十七片，均係被告所
    有供犯罪所用之物，已據被告供明在卷，爰依刑法第三十八條第一項第二款之規
    定宣告沒收。
據上論斷，應依刑事訴訟法第二百九十九條第一項前段，著作權法第九十三條第三款
，刑法第十一條前段、第二條第一項前段、第二十八條、第五十六條、第四十一條第
一項前段、第四十二條第二項、第七十四條第一款、第九十三條第一項、第三十八條
第一項第二款，罰金罰鍰提高標準條例第二條，現行法規所定貨幣單位折算新臺幣條
例第二條，判決如主文。
本案經檢察官吳金棟到庭執行職務。
中      華      民      國    九十      年      五      月    三十一    日
                                  臺灣新竹地方法院刑事第一庭
                                      法  官  林  秋  宜
右正本證明與原本無異。
如不服本判決，應於判決送達後十日內向本院提出上訴狀（應附繕本），上訴於臺灣
高等法院。
                                      書記官  張  雲  娥
中      華      民      國    九十      年      五      月    三十一    日
附錄本案論罪科刑法條全文：
著作權法第九十三條第三款：
有左列情形之一者，處二年以下有期徒刑，得併科新臺幣十萬元以下罰金。
三、以第八十七條各款方法之一侵害他人之著作權者。
著作權法第八十七條第二款
有下列情形之一者，除本法另有規定外，視為侵害著作權或製版權：
二、明知為侵害著作權或製版權之物而散布或意圖散布而陳列或持有或意圖營利而交
    付者。
    附表一：
┌─────────┬────┬──────────┬──────────┐
│ 盜版雷射唱片名稱 │ 片數   │  侵害歌曲名稱      │     著作財產權人   │
│                  │        │                    │                    │
├─────────┼────┼──────────┼──────────┤
│ 任賢齊           │  213   │  兄弟              │   滾石國際音樂股份 │
│                  │        │                    │   有限公司         │
├─────────┼────┼──────────┼──────────┤
│ 孫燕姿我要的幸福 │  85    │  我要的幸福        │   華納國際音樂股份 │
│ 等               │        │                    │   有限公司         │
├─────────┼────┼──────────┼──────────┤
│ 許茹芸花開等     │  88    │  完美              │   上華國際企業股份 │
│                  │        │                    │   有限公司         │
├─────────┼────┼──────────┼──────────┤
│ 范瑋琪范范的世界 │  88    │  到不了            │   福茂唱片音樂股份 │
│                  │        │                    │   有限公司         │
├─────────┼────┼──────────┼──────────┤
│ 林憶蓮2001蓮等   │ 116    │  存在              │   科藝百代股份有限 │
│                  │        │                    │   公司             │
├─────────┼────┼──────────┼──────────┤
│ 瑞奇馬汀光聲奪人 │ 75     │  怦然心動          │   新力哥倫比亞音樂 │
│ 等               │        │                    │   股份有限公司     │
├─────────┼────┼──────────┼──────────┤
│ 黃乙玲不顧一切等 │ 192    │  不顧一切          │   博德曼股份有限公 │
│                  │        │                    │   司               │
├─────────┼────┼──────────┼──────────┤
│ 張惠妹不顧一切等 │ 54     │  灰姑娘            │   豐華唱片股份有限 │
│                  │        │                    │   公司             │
├─────────┼────┼──────────┼──────────┤
│ 蔡依林show your  │ 68     │  show your love    │   環球唱片股份有限 │
│  love            │        │                    │   公司             │
├─────────┼────┼──────────┼──────────┤
│ 張震嶽沒問題等   │ 78     │  0204              │   磨岩唱片股份有限 │
│                  │       │                    │   公司             │
├─────────┼────┼──────────┼──────────┤
│ 濱崎步以聲作責等 │ 15     │  Duty              │   艾迴股份有限公司 │
├─────────┼────┼──────────┼──────────┤
│ 年終回顧經典特輯 │ 259    │  我要的幸福        │   華納國際音樂股份 │
│                  │        │                    │   有限公司         │
└─────────┴────┴──────────┴──────────┘
 （共一千三百三十一片）


司法院資訊處製作；財團法人民間司法改革基金會備份。
